臺灣高等法院刑事判決　　　　　　　　99年度上訴字第3918號
上　訴　人
即　被　告　洪榮章
選任辯護人　王淑琍律師
上列上訴人因違反毒品危害防制條例等案件，不服臺灣士林地方
法院99年度訴字第114號，中華民國99年9月30日第一審判決 (起
訴案號：臺灣士林地方法院檢察署99年度偵字第3324號、第5165
號)，提起上訴，本院判決如下：
    主  文
原判決關於洪榮章部分撤銷。
洪榮章所犯如附表二各欄所示之罪，各處如附表二各欄所示之有
期徒刑，並分別諭知如附表二所示之從刑；應執行有期徒刑捌年
陸月，扣案電子磅秤壹臺、帳冊記事本壹本、行動電話壹支（含
門號0000000000號SIM卡壹張）沒收；未扣案之行動電話壹支（
含門號0000000000號SIM卡壹張）沒收，如全部或一部不能沒收
時，追償其價額；未扣案之販賣第二級毒品所得共計新臺幣仟
元應與王超敏連帶沒收，如全部或一部不能沒收時，以其財產連
帶抵償之。
    事  實
一、洪榮章明知甲基安非他命係毒品危害防制條例列管之第二級
    毒品，不得持有、販賣，竟與王超敏 (所涉販賣第二級毒品
    、轉讓禁藥罪，經原審判決有期徒刑9年確定)共同基於販賣
    第二級毒品之犯意聯絡，由王超敏負責提供甲基安非他命，
    洪榮章擔任窗口負責聯繫及送貨、收款，共同販賣甲基安非
    他命予朱信儒共計 6次，其方式為：先由洪榮章持其所屬計
    程車行所有之行動電話門號0000000000號與朱信儒所持用之
    行動電話門號0000000000號、0000000000號聯繫購買甲基安
    非他命之事宜後，洪榮章再持用前開行動電話門號00000000
    00號與王超敏所持用之行動電話門號0000000000號 (附表一
    編號一至三部分)或0000000000號(附表一編號五部分) 聯繫
    ，議定販賣新臺幣(下同) 500元之甲基安非他命後，洪榮章
    遂先駕車前往臺北市大安區○○○路○段265巷25弄 7號11樓
    之王超敏住處，向王超敏拿取重量不詳之甲基安非他命 1包
    ，再駕車前往約定地點，將甲基安非他命 1小包販予朱信儒
    施用，並向朱信儒收取500元之價金，嗣洪榮章將500元轉交
    王超敏後，王超敏無償給予洪榮章些微之甲基安非他命施用
    供作報酬。歷次交易之時間、地點詳如附表一所示。
二、洪榮章明知甲基安非他命為毒品危害防制條例所管制之第二
    級毒品，且安非他命類藥物係藥事法規定之禁藥，無正當理
    由不得持有、轉讓，詎於民國98年11月5日上午9時10分許，
    持用上開門號0000000000號行動電話與朱信儒所持用之門號
    0000000000號行動電話聯繫後，在臺北市中山區○○○路新
    生公園洪榮章計程車內，無償提供微量之甲基安非他命予朱
    信儒施用。
三、經警對洪榮章、王超敏所持前開行動電話進行通訊監察，並
    分別於99年2月28日上午11時50分、中午12時40分許，在臺
    北縣汐止市○○路與保一街口拘獲洪榮章、王超敏，並自王
    超敏身上扣得其所有供販賣之甲基安非他命所用之電子磅秤
    1臺、帳冊記事本1本、行動電話1支(含門號0000000000號SI
    M卡1張），而悉上情。
    理  由
一、證據能力方面
  (一)檢察官職司犯罪偵查，其於偵查中為蒐集調查被告之犯罪證
    據而為偵查權之實施，除法有明文者外，本不拘一定之形式
    ，關於訊問證人，法亦無明文必須使被告在場並使其有詰問
    之機會，尤其在尚不知被告為何人之偵查階段，益無使被告
    在場並賦予詰問證人之可能；況刑事訴訟法採證據裁判主義
    ，所有供證明犯罪所用證據，均須於審判中踐行調查（包含
    證人之交互詰問）、辯論程序，始得採為斷罪之資料，亦不
    致有侵犯法律對被告人權保障之虞。是刑事訴訟法所規定傳
    聞法則之例外，其中就被告以外之人於偵查中向檢察官所為
    之陳述，因檢察官代表國家偵查犯罪時，原則上當能遵守法
    定程序，被告以外之人如有具結能力，並經依法具結以擔保
    其係據實陳述者，依該法第159條之1第 2項規定「除顯有不
    可信之情況者外」，仍得為證據。證人王超敏、朱信儒於偵
    查中向檢察官所為之證詞，經依法具結，檢察官亦無違法取
    供之情形，查無「顯有不可信之情況」；且王超敏業經原審
    以證人身分傳訊，並予上訴人即被告洪榮章及其辯護人詰問
    機會，其詰問權已獲得確保；而朱信儒經原審傳拘未到，並
    無不當剝奪被告及其辯護人詰問權之情事，自均得採為證據
    。
  (二)所謂被告以外之人於審判外之陳述，係指被告以外之人就其
    曾經參與或見聞之事實，事後追憶並於審判外為陳述者而言
    。如被告以外之人係被告犯罪之共同正犯、共犯、相對人、
    被害人或其他關係人，而於被告實行犯罪行為時與被告為言
    詞或書面對談，且其對話之本身即係構成被告犯罪行為之部
    分內容者，因非屬其事後就曾經與聞之事實所為之追憶，自
    與審判外之陳述有間，二者不容混淆。又國家基於犯罪偵查
    之目的，對被告或犯罪嫌疑人進行通訊監察，乃係以監控與
    過濾受監察人通訊內容之方式，蒐集對其有關之紀錄，並將
    該紀錄予以查扣，作為認定犯罪與否之證據，屬於刑事訴訟
    上強制處分之一種，而監聽係通訊保障及監察法第13條第 1
    項所定通訊監察方法之一，司法警察機關依法定程序執行監
    聽取得之錄音，係以錄音設備之機械作用，真實保存當時通
    訊之內容，如通訊一方為受監察人，司法警察在監聽中蒐集
    所得之通訊者對話，若其通話本身即係被告進行犯罪中構成
    犯罪事實之部分內容，則依前開說明，自與所謂「審判外之
    陳述」無涉，應不受傳聞法則之規範，當然具有證據能力。
    至司法警察依據監聽錄音結果予以翻譯而製作之監聽譯文，
    屬於文書證據之一種，於被告或訴訟關係人對其譯文之真實
    性發生爭執或有所懷疑時，法院固應依刑事訴訟法第 165條
    之1第2項規定，以適當之設備，顯示該監聽錄音帶之聲音，
    以踐行調查證據之程序，俾確認該錄音聲音是否為通訊者本
    人及其內容與監聽譯文之記載是否相符，或傳喚該通訊者為
    證據調查。倘被告或訴訟關係人對該通訊監察譯文之真實性
    並不爭執，即無勘驗辨認其錄音聲音之調查必要性，法院於
    審判期日如已踐行提示監聽譯文供當事人辨認或告以要旨，
    使其表示意見等程序並為辯論者，其所為之訴訟程序即無不
    合 (最高法院97年度台上字第1069號判決、99年度台上字第
    4399號判決參照)。本案所採用為證據之監聽譯文(詳後述)
    ，係司法警察依臺灣士林地方法院所核發之98年度聲監字第
    445號、98年度聲監續字第516號、第599號通訊監察書(詳偵
    字第5165號卷(一)第97頁、第101頁、第102頁、第109 頁反面
    、第110頁)監聽所得，其內容係有關被告使用0000000000號
    行動電話與王超敏、朱信儒談論毒品交易之事宜，係屬受監
    察人即被告進行本件犯罪行為之對話內容，並非所謂被告或
    被告以外之人於審判外之陳述。且被告暨其選任辯護人及通
    訊對象王超敏、朱信儒於偵查、原審及本院審理中，對該通
    訊監察譯文之真實性俱未爭執，本院於於審判期日調查證據
    ，並已踐行向被告、辯護人提示上揭監聽譯文等程序，該監
    聽譯文自屬調查完足之合法證據。
  (三)其餘認定本案犯罪事實之非供述證據(詳後述)，查無違反法
    定程序取得之情，依刑事訴訟法第158條之4規定反面解釋，
    應具證據能力。
二、訊據被告就98年11月 5日轉讓甲基安非他命予朱信儒之犯行
    供認不諱，並坦承於上開時、地，持用行動電話門號000000
    0000號與朱信儒、王超敏聯繫後，將甲基安非他命交予朱信
    儒，再將朱信儒所交付之500 元轉交王超敏，及自王超敏處
    無償取得些微甲基安非他命供施用之事實，惟矢口否認有何
    販賣第二級毒品之犯行，辯稱：朱信儒是我計程車隊之友人
    ，我係幫忙朱信儒向王超敏購買毒品，且係與朱信儒合資購
    買，並未販毒予朱信儒云云。經查：
  (一)被告就上開時、地，轉讓甲基安非他命予朱信儒之犯罪事實
    供承屬實，核與證人朱信儒於偵查中證稱：我持用行動電話
    門號0000000000號，於98年11月5日上午9時10分許，與被告
    所持用之行動電話門號0000000000號聯繫後，相約於臺北市
    ○○○路新生高架橋下之新生公園見面，被告則在其停放於
    該處之計程車內，無償提供甲基安非他命給我施用等語 (見
    偵字第3324號卷(四)第28頁) 相符，復有被告所持用之行動電
    話門號0000000000號於98年11月 5日之通訊監察譯文在卷足
    憑 (見偵字第3324號卷(四)第198頁)，足認被告此部分自白與
    事實相符，堪以採信。
  (二)證人朱信儒於偵查中結證稱：我與被告均為遠泰車隊之計程
    車司機，我台號為881號，被告則為559號；我於98年 9月10
    日下午4時10分36秒、4時12分40秒許，分持行動電話門號00
    00000000號、0000000000號與被告所持用之行動電話門號00
    00000000號聯繫後，於同日晚間11時、12時許，在臺北縣汐
    止市○○路某處，以 500元向被告購買重量不詳之甲基安非
    他命；又於98年9月12日凌晨4時49分36秒、5時19分40秒、5
    時56分46秒許，同樣以上開行動電話與被告前揭持用之行動
    電話聯繫，在臺北市○○區○○路與市○○道路口，以 500
    元之代價向被告購得重量不詳之甲基安非他命；再於98年 9
    月14日晚間11時17分55秒、11時27分27秒、11時29分4 秒許
    ，亦持前開行動電話與被告聯繫後，在臺北市大安區○○○
    路、和平東路口之捷運站，同樣以 500元向被告購得重量不
    詳之甲基安非他命；復於98年 9月26日晚間8時16分56秒、8
    時38分19秒，持行動電話門號0000000000號與被告所持用之
    行動電話門號0000000000號聯繫，而在前開臺北市大安區○
    ○○路與和平東路之捷運站，以500 元之代價向被告購買重
    量不詳之甲基安非他命；另於98年10月14日晚間6時45分、8
    時27分、10時23分、10時49分，持行動電話門號0000000000
    號與被告前揭所持用之行動電話聯繫，同樣於上開捷運站，
    亦以500 元向被告購得重量不詳之甲基安非他命；我於98年
    11月2 日下午10時49分、10時52分、11時38分許，同以行動
    電話門號0000000000號與被告所持用之上開行動電話通話後
    ，而在臺北市大同區市○○道與鄭州路之臺北市立醫院中興
    院區，再以500 元之價格向被告購得重量不詳之甲基安非他
    命；上述6 次均有交易成功，我並不知道被告之毒品來源為
    王超敏等語(見偵字第3324號卷(四)第26頁至第29頁)。
  (三)證人王超敏於偵查及原審審理中證稱：我綽號為「老爹」、
    「王爸」，被告提供給朱信儒之毒品均來自我這，我並未與
    朱信儒直接接洽過購毒事宜，因被告常開車載我，如別人找
    不到我，就會去找被告，代價則是我會給被告一點毒品供施
    用，我與被告之通訊監察譯文中所稱之「 881」應為計程車
    司機代號，與被告係不同之人，「500」則是指價格500元之
    甲基安非他命，而要交給「881 」之甲基安非他命，我都交
    由被告轉交等語(見偵字第3324號卷(四)第40頁、原審卷第104
    頁至第109頁背面)。
  (四)由上開證人朱信儒、王超敏之證述，及參以卷附通訊監察譯
    文所示，朱信儒與被告聯繫購買毒品後，被告即以電話與王
    超敏聯絡：「你等一下幫我留 500(按指500元之甲基安非他
    命，下同)給881(按指朱信儒，下同)」(98年 9月10日下午7
    時46分)、「那個881他打電話給我，要再 500，你先弄好，
    我待會過去拿」(98年9月12日上午4時48分)、「你等一下再
    用一個500的」(98年9月14日下午11時25分)、「等一下弄一
    泡500塊的給我，我先去開車」(98年10月14日下午9時26分)
    等情(詳偵字第3324號卷(四)第194頁至第197頁)，足認朱信儒
    所購買之甲基安非他命均來自王超敏，而由被告擔任窗口負
    責聯繫及送貨、收款無訛。證人王超敏雖於原審審理中改稱
    ：被告並未幫我送毒品給他人，其亦未販賣毒品，只是純粹
    開車載我，而我並未給付車資，遂免費提供毒品予被告施用
    ，至我於偵查中承認被告交付朱信儒之毒品來源為我，代價
    則是會給被告一些毒品供施用，所謂「代價」應該是指我搭
    乘被告車輛之車資，偵查中我可能把問題搞混，且我並未拿
    到被告所交付之 500元價金，又我於羈押程序中雖稱被告幫
    我帶貨，但應該是法官誤會意思云云(見原審卷第105頁至第
    106頁、第109頁背面)。然查，朱信儒均有將毒品價金500元
    交付被告，已據朱信儒於偵查中結證明確，被告於本院準備
    程序中亦坦承確有將朱信儒所交付之500元轉交王超敏(詳本
    院卷第69頁)，王超敏證稱未拿到被告所交付之500元云云，
    眛於事實，顯係事後迴護被告之詞，要難採信。況經原審審
    判長再次向王超敏確認被告是否代為交付毒品予朱信儒，及
    其有無因此免費提供毒品給被告時，王超敏猶為肯定之答覆
    (見原審卷第108頁) ，益徵王超敏於偵查中不利被告之證述
    非虛，其嗣於原審審理翻異前詞部分，委無可採。
  (五)此外，復有被告所持用之行動電話門號0000000000號之通訊
    監察譯文、原審勘驗98年 9月12日通訊監察光碟之筆錄在卷
    足憑(見偵字第3324號卷(四)第194頁至第198頁、原審卷第173
    頁至第173頁背面)，及扣案之小型電子磅秤 1臺、帳冊記事
    本1本、行動電話1支(含門號0000000000號之SIM卡1張)可資
    佐證。
  (六)被告雖辯稱：朱信儒是我計程車隊之友人，我與朱信儒各買
    500 元，向王超敏合資購買毒品，我只是幫朱信儒向王超敏
    買毒品，並非販毒予朱信儒云云。然朱信儒係向被告購買毒
    品，其不知其毒品來源係王超敏，又因被告係為王超敏駕車
    代步，欲購買毒品之人如未尋得王超敏時，會逕向被告洽詢
    等情，業據朱信儒、王超敏證稱如前，堪信被告與朱信儒間
    為單向買賣關係，王超敏則係透過被告共同販毒予朱信儒，
    此由被告、王超敏及朱信儒3人間之通訊監察譯文觀之益明(
    見偵字第3324號卷(四)第194頁至第198頁) 。再依前引被告與
    王超敏間之通訊監察譯文所示，朱信儒與被告聯繫購買毒品
    後，被告係向王超敏表示欲拿500 元之甲基安非他命，復參
    以王超敏於原審證稱：我通常都只拿一個人用的量給被告等
    語(詳原審卷第105頁)，足認被告辯稱其與朱信儒各出500元
    向王超敏合資購買云云，與事實不符，要無可採。另聯絡毒
    品買賣、交付毒品、收取毒品買賣價金之行為，均屬販賣毒
    品罪構成要件之行為，被告既參與其事，從事毒品交易之聯
    繫及送貨、收款工作，即係分擔實行犯罪行為，自應負共同
    販賣毒品之罪責。此外，被告為王超敏送貨、收款後，王超
    敏均會無償提供少量毒品予被告施用作為報酬，除經王超敏
    證述無訛外(見偵字第3324號卷(四)第40頁10頁、原審卷第108
    頁)，復據被告自承在卷 (見偵字第3324號卷(四)第3頁、原審
    卷第65頁背面、本院卷第100頁)，可見被告確有自前開毒品
    交易行為中獲取免費施用毒品之利益，其非無利可圖，與王
    超敏顯有販賣第二級毒品之犯意聯絡無疑。故就販賣第二級
    毒品予朱信儒部分，被告與王超敏間，顯有犯意聯絡、行為
    分擔，至臻明確。
  (七)本案王超敏對於其販賣第二級毒品之犯行於偵查、審理中始
    終自白不諱，復參以近年來政府為杜絕毒品之氾濫，對於查
    緝施用及販賣毒品之工作，無不嚴加執行，販賣毒品又係重
    罪，依一般經驗法則，販賣毒品者鋌而走險，苟非意在營利
    ，所為何來，若無利可圖，衡情應無甘冒持有毒品遭查獲之
    極大風險，且支出交通成本而親送至交易處所之可能，而被
    告並因此獲取免費施用毒品之利益，亦如上述，足認被告、
    王超敏販賣甲基安非他命予朱信儒，有從中賺取差價營利之
    意圖及事實，灼然甚明。
  (八)綜上，被告有無償轉讓禁藥予朱信儒，及於附表一所示時、
    地，與王超敏共同販賣第二級毒品予朱信儒施用之事實，堪
    以認定，應予依法論科。
三、按毒品危害防制條例第4條業經修正，於98年5月20日公佈，
    並於98年 5月22日發生效力，被告販賣第二級毒品之行為既
    在法律變更之後，自應適用修正後之新法，起訴書認應適用
    修正前毒品危害防制條例規定，容有誤會，應先敘明。次按
    ，甲基安非他命雖係毒品危害防制條例第2條第2項第 2款所
    定之第二級毒品，但亦屬藥事法所稱之禁藥 (即藥事法第22
    條第 1款所稱之經中央衛生主管機關明令公告禁止製造、調
    劑、輸入、輸出、販賣或陳列之毒害藥品) ，而明知為禁藥
    而轉讓者，藥事法第83條定有處罰明文。故行為人明知為禁
    藥即甲基安非他命而轉讓予他人者，除成立毒品危害防制條
    例第8條第2項轉讓第二級毒品罪外，亦構成藥事法第83條第
    1 項轉讓禁藥罪，此係屬同一犯罪行為而同時有二種法律可
    資處罰之法條競合情形，應依「重法優於輕法」、「後法優
    於前法」等法理，擇一處斷。又毒品危害防制條例第8條第2
    項轉讓第二級毒品罪之法定本刑為「六月以上五年以下有期
    徒刑，得併科新臺幣七十萬元以下罰金」，而藥事法第83條
    第1項轉讓禁藥罪係於93年4月21日修正公布，同年月23日生
    效之後法，該罪之法定本刑為「七年以下有期徒刑，得併科
    新臺幣五百萬元以下罰金」，行為人除轉讓甲基安非他命，
    其數量達行政院依毒品危害防制條例第8條第6項規定所訂定
    之標準，經依法加重該條第2 項之法定刑後，較藥事法第83
    條第1項之法定刑為重之情形外，因修正後藥事法第83條第1
    項之法定本刑，顯較毒品危害防制條例第8條第2項之罪之法
    定本刑為重，且屬後法，依前述「重法優於輕法」、「後法
    優於前法」之法理，自應優先適用藥事法第83條第1 項之規
    定處斷(最高法院99年度台上字第2041號判決參照)。本案被
    告轉讓予證人朱信儒施用之甲基安非他命數量固不詳，惟僅
    供證人朱信儒施用1 次，衡以一般施用毒品單次施用甲基安
    非他命之數量，要無可能達「轉讓持有毒品加重其刑之數量
    標準」所定「第二級毒品：淨重10公克以上」之加重其刑標
    準，自應優先適用藥事法第83條第1項規定論處。故被告6次
    販賣甲基安非他命予朱信儒(即事實欄一部分)，其各次所為
    ，均係犯毒品危害防制條例第4條第2項販賣第二級毒品罪；
    被告無償轉讓甲基安非他命予朱信儒(即事實欄二部分)，係
    犯藥事法第83條第1 項轉讓禁藥罪。被告持有甲基安非他命
    後，進而販賣、轉讓，其持有第二級毒品之低度行為應為販
    賣第二級毒品、轉讓禁藥之高度行為所吸收，均不另論罪。
    被告與洪榮章間，就6 次販賣第二級毒品予朱信儒部分，有
    犯意聯絡及行為分擔，應論以共同正犯。被告6 次販賣第二
    級毒品及1 次轉讓禁藥之行為，犯意各別，行為互殊，應予
    分論併罰。另被告自偵查迄本院審理，始終否認有販賣第二
    級毒品之犯行，自無從依毒品危害防制條例第17條第2 項予
    以減輕其刑之寬典。辯護人請求依該規定予以減輕其刑云云
    ，不無誤會。
四、原審以被告罪證明確，並予以論罪科刑，固非無見。惟查：
    (一)被告轉讓甲基安非他命部分，應論以藥事法第83條第 1項
    轉讓禁藥罪，已如前述。被告於偵查及審判中雖自白此部分
    之犯罪，但藥事法並無轉讓禁藥，於偵查及審判中自白應減
    輕其刑之規定，自無割裂適用毒品危害防制條例第17條第 2
    項規定之餘地(最高法院99年度台上字第4426號判決參照)。
    原判決逕依毒品危害防制條例第17條第 2項規定，就轉讓禁
    藥部分，減輕其刑，已有違誤。(二)查獲之第一、二級毒品及
    專供製造或施用第一、二級毒品之器具，不問屬於犯人與否
    ，均沒收銷燬之，毒品危害防制條例第18條第 1項前段定有
    明文。又以營利為目的販入毒品，經多次販賣後，持有剩餘
    毒品被查獲，各次販賣毒品行為，固應併合處罰。惟該持有
    剩餘毒品之低度行為，應僅為最後一次販賣毒品之高度行為
    所吸收，不另論罪。則就該查獲之剩餘毒品，應於最後一次
    之販賣毒品罪宣告沒收銷燬 (最高法院99年度台上字第8115
    號判決參照)。 又沒收係從刑之一種，必須依從於主刑而存
    在。案內之物，倘與被告經認定之犯罪事實無關者，即非主
    刑評價所及，自無依附該主刑項下，宣告沒收之餘地。本案
    查獲第二級毒品甲基安非他命4包(驗餘淨重合計11.32公克)
    及分裝袋3包，係99年2月28日自王超敏處查獲，有搜索、扣
    押筆錄在卷可考。而依原審判決所認定之事實，王超敏成立
    犯販賣第二級毒品共11罪，其最後一次販賣第二級毒品甲基
    安非他命之時間係99年 2月13日，前開毒品係在王超敏最後
    一次販賣甲基安非他命之後始行查扣，應僅為該最後一次販
    賣甲基安非他命之高度行為所吸收，亦即祇能於王超敏最後
    一次即原判決附表一編號7.所示販賣第二級毒品罪項下諭知
    沒收銷燬。原判決竟一併於被告與王超敏共同販賣第二級毒
    品罪項下均宣告沒收銷燬該扣案甲基安非他命，及沒收包裝
    該毒品所用之塑膠袋4紙，亦有違誤。再分裝袋 3包扣案日(
    即99年2月28日)距被告最後一次販賣第二級毒品犯行 (即98
    年11月2日)，已逾 3月有餘，相隔已久，參以分裝袋係屬消
    耗性物品，且扣案數量非多，亦難認與本案各次販賣毒品犯
    行有何直接關係，原判決併予宣告沒收，尚有未當。被告提
    起上訴，仍執前詞，否認有販賣第二級毒品犯行，固無理由
    。惟原判決既有前揭可議而無可維持，自應由本院將原判決
    關於被告部分撤銷改判。爰審酌被告明知甲基安非他命足以
    戕害他人健康，猶轉讓、販賣他人施用，犯後飾詞否認犯罪
    ，難認有悔意，惟其轉讓、販賣數量尚少，獲利不多，及其
    素行、犯罪手段、目的、犯罪分工程度等一切情狀，分別量
    處如附表二所示之刑，並仍定其應執行刑為有期徒刑8年6月
    。又保安處分中之強制工作，其宣告應受比例原則之規範，
    由法院視行為人之危險性格，決定應否令入勞動處所強制工
    作，以達預防之目的。本院綜合被告本案所表現之危險性及
    對其未來之期待性等情以觀，認宣告如主文所示之刑，已足
    認為與被告犯行之處罰相當，尚無另宣告強制工作以預防矯
    治其社會危險性之必要，起訴書聲請諭知強制工作部分，核
    無必要，併此敘明。末查，扣案之電子磅秤1 臺、帳冊記事
    本1 本，為供本件各次販賣第二級毒品所用之物；扣案行動
    電話1支(含門號0000000000號SIM卡1 張)，係供本件附表一
    編號五販賣第二級毒品所用之物，且為共犯王超敏所有，業
    據其供明在卷，應依毒品危害防制條例第19條第1 項規定宣
    告沒收；因既已扣案，無全部或一部不能沒收之問題，不另
    諭知如全部或一部不能沒收時應追徵其價額 (最高法院98年
    度台上字第5542號判決參照 )。共犯王超敏所持用而未扣案
    之行動電話1支(含門號0000000000號SIM卡1張) ，為本件附
    表一編號一至三販賣第二級毒品所用之物，且王超敏坦承為
    其所有，亦應依毒品危害防制條例第19條第1 項規定諭知沒
    收，如全部或一部不能沒收時，追徵其價額 (最高法院99年
    度第5次刑事庭會議決議參照)。另被告6 次販賣毒品而先後
    收取朱信儒支付之價金各500 元部分，雖未扣案，仍屬被告
    與王超敏共同販毒所得，應依同條項之規定，分別於各罪刑
    宣告下，諭知連帶沒收，如全部或一部不能沒收時，以其財
    產連帶抵償之。至被告所使用供販賣第二級毒品之行動電話
    1支(含門號0000000000號SIM卡1張），為其所屬之計程車行
    所有，業經其供陳在卷(見原審卷第178 頁)；其餘扣案物則
    與本案無直接關係，均不予宣告沒收。
據上論斷，應依依刑事訴訟法第369條第 1項前段、第364條、第
299條第1項前段，藥事法第83條第1項，毒品危害防制條例第4條
第2項、第19條第1項、刑法第11條、第28條、第51條第 5款，判
決如主文。
本案經檢察官柯麗鈴到庭執行職務
中    華    民    國   100    年    1     月    20    日
            刑事第十三庭  審判長法  官  曾德水
                                法  官  王復生
                                法  官  宋松璟
以上正本證明與原本無異。
如不服本判決，應於收受送達後10日內向本院提出上訴書狀，其
未敘述上訴之理由者並得於提起上訴後10日內向本院補提理由書
（均須按他造當事人之人數附繕本）「切勿逕送上級法院」。
                                書記官  蘇秋
中    華    民    國   100    年    1     月    20    日
本案論罪科刑法條全文
毒品危害防制條例第4條第2項：
製造、運輸、販賣第二級毒品者，處無期徒刑或七年以上有期徒
刑，得併科新臺幣一千萬元以下罰金。
藥事法第83條第1項：
明知為偽藥或禁藥，而販賣、供應、調劑、運送、寄藏、牙保、
轉讓或意圖販賣而陳列者，處七年以下有期徒刑，得併科新臺幣
五百萬元以下罰金。
附表一
 ┌──┬────┬───────┬───────┬───────┐
 │編號│交易日期│洪榮章與朱信儒│洪榮章與王超敏│洪榮章與朱信儒│
 │    │        │以行動電話聯絡│以行動電話聯絡│交易之地點    │
 │    │        │交易事宜之時間│販賣事宜之時間│              │
 ├──┼────┼───────┼───────┼───────┤
 │ 一 │98年9月 │下午4時10分、4│下午7時46分   │臺北縣汐止市( │
 │    │10日    │時12分        │              │現改制為新北市│
 │    │        │              │              │汐止區○○○路 │
 │    │        │              │              │某處          │
 ├──┼────┼───────┼───────┼───────┤
 │ 二 │98年9月 │上午4時49分、5│上午4時48分   │臺北市大安區渭│
 │    │12日    │時19分、5時56 │              │水路與市○○道│
 │    │        │分            │              │口            │
 ├──┼────┼───────┼───────┼───────┤
 │ 三 │98年9月 │下午11時17分、│下午11時25分  │臺北市大安區復│
 │    │14日    │11時27分、11時│              │興南路與和平東│
 │    │        │29分          │              │路口之捷運站  │
 ├──┼────┼───────┼───────┼───────┤
 │ 四 │98年9月 │下午8時16分、8│              │同上          │
 │    │26日    │時38分        │              │              │
 ├──┼────┼───────┼───────┼───────┤
 │ 五 │98年10月│下午6時45分、8│下午9時26分、 │同上          │
 │    │14日    │時27分、10時23│10時29分      │              │
 │    │        │分、10時49分  │              │              │
 ├──┼────┼───────┼───────┼───────┤
 │ 六 │98年11月│下午10時49分、│              │臺北市大同區臺│
 │    │2日     │10時52分、11時│              │北市立聯合院中│
 │    │        │38分          │              │興院區        │
 └──┴────┴───────┴───────┴───────┘
附表二：
┌──┬──────────┬──────────┬───────────┬───────┐
│編號│所犯罪名            │    所處刑度        │     應沒收之物       │   備  註     │
├──┼──────────┼──────────┼───────────┼───────┤
│ 一 │洪榮章共同販賣第二級│處有期徒刑柒年陸月。│扣案電子磅秤壹臺、帳冊│98年9 月10日與│
│    │毒品                │                    │記事本壹本沒收；未扣案│王超敏共同販賣│
│    │                    │                    │之行動電話壹支 (含門號│甲基安非他命予│
│    │                    │                    │0000000000號SIM 卡壹張│朱信儒        │
│    │                    │                    │) 沒收，如全部或一部不│              │
│    │                    │                    │能沒收時，追償其價額；│              │
│    │                    │                    │未扣案之販賣第二級毒品│              │
│    │                    │                    │所得新臺幣伍佰元與王超│              │
│    │                    │                    │敏連帶沒收，如全部或一│              │
│    │                    │                    │部不能沒收時，以其財產│              │
│    │                    │                    │連帶抵償之。          │              │
├──┼──────────┼──────────┼───────────┼───────┤
│ 二 │洪榮章共同販賣第二級│處有期徒刑柒年陸月。│扣案之電子磅秤壹臺、帳│98年9 月12日與│
│    │毒品                │                    │冊記事本壹本沒收；未扣│王超敏共同販賣│
│    │                    │                    │案之行動電話壹支 (含門│甲基安非他命予│
│    │                    │                    │號0000000000號SIM 卡壹│朱信儒        │
│    │                    │                    │張) 沒收，如全部或一部│              │
│    │                    │                    │不能沒收時，追償其價額│              │
│    │                    │                    │；未扣案之販賣第二級毒│              │
│    │                    │                    │品所得新臺幣伍佰元與王│              │
│    │                    │                    │超敏連帶沒收，如全部或│              │
│    │                    │                    │一部不能沒收時，以其財│              │
│    │                    │                    │產連帶抵償之。        │              │
├──┼──────────┼──────────┼───────────┼───────┤
│ 三 │洪榮章共同販賣第二級│處有期徒刑柒年陸月。│扣案之電子磅秤壹臺、帳│98年9 月14日與│
│    │毒品                │                    │冊記事本壹本沒收；未扣│王超敏共同販賣│
│    │                    │                    │案之行動電話壹支 (含門│甲基安非他命予│
│    │                    │                    │號0000000000號SIM 卡壹│朱信儒        │
│    │                    │                    │張) 沒收，如全部或一部│              │
│    │                    │                    │不能沒收時，追償其價額│              │
│    │                    │                    │；未扣案之販賣第二級毒│              │
│    │                    │                    │品所得新臺幣伍佰元與王│              │
│    │                    │                    │超敏連帶沒收，如全部或│              │
│    │                    │                    │一部不能沒收時，以其財│              │
│    │                    │                    │產連帶抵償之。        │              │
├──┼──────────┼──────────┼───────────┼───────┤
│ 四 │洪榮章共同販賣第二級│處有期徒刑柒年陸月。│扣案之電子磅秤壹臺、帳│98年9 月26日與│
│    │毒品                │                    │冊記事本壹本沒收；未扣│王超敏共同販賣│
│    │                    │                    │案之販賣第二級毒品所得│甲基安非他命予│
│    │                    │                    │新臺幣伍佰元與王超敏連│朱信儒        │
│    │                    │                    │帶沒收，如全部或一部不│              │
│    │                    │                    │能沒收時，以其財產連帶│              │
│    │                    │                    │抵償之。              │              │
├──┼──────────┼──────────┼───────────┼───────┤
│ 五 │洪榮章共同販賣第二級│處有期徒刑柒年陸月。│扣案之電子磅秤壹臺、帳│98年10月14日與│
│    │毒品                │                    │冊記事本壹本、行動電話│王超敏共同販賣│
│    │                    │                    │壹支 (含門號0000000000│甲基安非他命予│
│    │                    │                    │號SIM卡壹張)沒收；未扣│朱信儒        │
│    │                    │                    │案之販賣第二級毒品所得│              │
│    │                    │                    │新臺幣伍佰元與王超敏連│              │
│    │                    │                    │帶沒收，如全部或一部不│              │
│    │                    │                    │能沒收時，以其財產連帶│              │
│    │                    │                    │抵償之。              │              │
├──┼──────────┼──────────┼───────────┼───────┤
│ 六 │洪榮章共同販賣第二級│處有期徒刑柒年陸月。│扣案之電子磅秤壹臺、帳│98年11月2 日與│
│    │毒品                │                    │冊記事本壹本沒收；未扣│王超敏共同販賣│
│    │                    │                    │案之販賣第二級毒品所得│甲基安非他命予│
│    │                    │                    │新臺幣伍佰元與王超敏連│朱信儒        │
│    │                    │                    │帶沒收，如全部或一部不│              │
│    │                    │                    │能沒收時，以其財產連帶│              │
│    │                    │                    │抵償之。              │              │
├──┼──────────┼──────────┼───────────┼───────┤
│ 七 │洪榮章明知為禁藥，而│處有期徒刑陸月。    │無。                  │98年11月5 日轉│
│    │轉讓                │                    │                      │讓甲基安非他命│
│    │                    │                    │                      │予朱信儒      │
└──┴──────────┴──────────┴───────────┴───────┘